臺灣高雄地方法院刑事判決　　　　　　 100年度易緝字第40號
公　訴　人　臺灣高雄地方法院檢察署檢察官
被　　　告　潘新彥
選任辯護人　邱銘律師
上列被告因詐欺等案件，經檢察官提起公訴（99年度調偵字第
892 號），本院依通常程序審理，因被告於準備程序進行中就被
訴事實為有罪之陳述，經告知簡式審判程序之旨，並聽取檢察官
及被告等意見後，經本院合議庭裁定由受命法官獨任進行簡式審
判程序，本院判決如下：
    主  文
潘新彥犯詐欺取財罪，累犯，處有期徒刑參月，如易科罰金，以
新臺幣壹仟元折算壹日。又竊盜，累犯，處有期徒刑參月，如易
科罰金，以新臺幣壹仟元折算壹日。應執行有期徒刑伍月，如易
科罰金，以新臺幣壹仟元折算壹日。緩刑貳年。
    事  實
一、潘新彥前因家庭暴力防治法案件．經臺灣臺南地院以92年營
    簡字569 號判處有期徒刑4 月確定，於民國94年5 月24日執
    行完畢出監。潘新彥於民國99年3 月19日晚間，至高雄市三
    民區○○○路111 號「美利達自行車高雄旗艦店」內與店員
    倪嘉隆攀談，取得倪嘉隆之好感後，於翌日11時許，基於意
    圖為自己不法所有之詐欺取財犯意，騎乘自有之腳踏車前去
    上址，表示欲換購腳踏車之零組件。倪嘉隆見潘新彥前來，
    遂上前服務並為潘新彥換裝完畢，然潘新彥藉口在店內試騎
    無法明確感受出換裝前後之差異而要求至店外試騎，倪嘉隆
    因而不顧其他店內員工之勸阻，在潘新彥付款前，任由潘新
    彥至店外試騎。潘新彥為取得倪嘉隆進一步之信任，乃外出
    試乘後立刻折返，使倪嘉隆陷於錯誤，誤以為潘新彥果真會
    付款而降低戒心，再度聽任潘新彥之指使，為之換裝總價達
    新臺幣（下同）7960元之長型反光片1 組、附幫浦之登山型
    氣墊座墊、無線碼表、廣角5LED警示尾燈、含後架袋之後架
    、名片型頭燈、護目鏡、攜帶型迷你打氣筒、手套、前後反
    光片等零組件。潘新彥於倪嘉隆換裝期間，另基於意圖為自
    己不法之所有而竊盜之犯意，趁隙徒手竊取店內FOX 腳束帶
    3 個（共計450 元）。潘新彥待倪嘉隆換裝完畢後，即重施
    故技，並一去不返，不法取得上開財物。
二、案經高雄市政府警察局三民第一分局報請臺灣高雄地方法院
    檢察署檢察官偵查起訴。
    理  由
一、本件被告所犯係死刑、無期徒刑、最輕本刑為3 年以上有期
    徒刑以外之罪，其於準備程序進行中，就被訴事實為有罪之
    陳述，經本院告知簡式審判程序之旨，並聽取當事人之意見
    後，認無不得或不宜改依簡式審判程序進行之情形，爰依刑
    事訴訟法第273 條之1 第1 項規定，裁定本件改行簡式審判
    程序，合先敘明。
二、上開犯罪事實，業據被告於本院審理中坦承不諱（見本院易
    緝卷第37頁），核與證人即美利達自行車高雄旗艦店店長陳
    甄甄（見警卷第5 頁至第13頁、偵卷第20頁至第23頁）、證
    人倪嘉隆（見警卷第14頁至第20頁、偵卷第20頁至第23頁）
    於警詢、偵訊中之證述相符，並有高雄市政府警察局三民第
    一分局搜索、扣押筆錄、扣押物品目錄表、扣押物品收據（
    見警卷第26頁至第30頁）、贓物認領保管單（見警卷第34頁
    ）各1 份、照片13張（見警卷第31頁至第33頁）、監視錄影
    機翻拍照片1 張（見警卷第41頁）、美利達自行車高雄旗艦
    店發票影本及顧客資料表（見警卷第42頁至第43頁）各1 紙
    可稽，足認被告自白與事實相符，被告犯行，洵堪認定，應
    依法論科。
三、核被告所為，係犯刑法第339 條第1 項之詐欺取財罪、同法
    第320 條第1 項之竊盜罪。被告上開2 罪之犯行，犯意各別
    、行為互殊，應分論併罰。被告有如事實欄所述之前科，有
    台灣高等法院被告前案紀錄表在卷可查，是其前受有期徒刑
    執行完畢後，5 年內故意再犯本件法定刑為有期徒刑以上刑
    之罪，為累犯，應依刑法第47條第1 項規定加重其刑。爰審
    酌被告正值青壯，不思正途謀生，反圖不勞而獲，任意詐取
    、竊取他人財物，行為誠有不該，惟考量被告所詐取、竊財
    之財物，價值尚非甚高，並經被害人領回，實質損害尚屬輕
    微，且被告業與被害人達成和解，有和解書1 紙（見本院易
    緝卷第22頁）可憑，又被告於本院審理時坦承犯行，非無悔
    意，及其犯罪之動機、目的、智識程度、生活狀況等一切情
    狀，分別量處如主文所示之刑及諭知易科罰金之折算標準，
    並定其應執行刑及諭知易科罰金之折算標準。公訴意旨雖認
    被告係累犯不宜為緩刑之宣告云云。惟按刑法第74條第2款
    所稱「五年以內」未曾受有期徒刑以上刑之宣告，應以後案
    宣示判決之時，而非以後案犯罪之時，為其認定之基準；即
    後案「宣示判決時」既已逾前案有期徒刑執行完畢或赦免後
    五年以上，雖後案為累犯，但累犯成立之要件與宣告緩刑之
    前提要件（即刑法第74條第1 款、第2 款所示之情形）本不
    相同，且法律亦無限制累犯不得宣告緩刑之規定。故成立累
    犯者，若符合緩刑之前提要件，經審酌後，認其所宣告之刑
    以暫不執行為適當者，仍非不得宣告緩刑（最高法院92 年
    第18次刑事庭會議決議意旨參照）。本案被告雖因係家庭暴
    力防治法案件，受有期徒刑執行完畢，5 年內再犯本案詐欺
    取財、竊盜犯行，惟被告前所犯之家庭暴力防治法案件，與
    本案詐欺取財、竊盜犯罪之財產相關犯罪，性質迥異，自難
    遽以被告應依法論以累犯，即認其不能符合緩刑之條件。經
    查，被告前雖曾因故意犯罪受有期徒刑之宣告，並於94年5
    月24日執行完畢，但被告5 年內未再曾因故意犯罪受有期徒
    刑以上刑之宣告，有臺灣高等法院被告前案紀錄表1 份，在
    卷可稽，而被告於本案因一時失慮，偶罹刑典，犯後已坦承
    犯行，且已與被害人達成和解，有和解書1 紙（見本院易緝
    卷第22頁）可參，堪認被告此次犯行，經此偵、審程序及上
    開刑之宣告後，應知所警惕而信無再犯之虞，是本院認上開
    對其所宣告之刑，以暫不執行其刑為當，爰依刑法第74條第
    1 項第2 款之規定，宣告緩刑2 年，以啟自新。
據上論斷，應依刑事訴訟法第299 條第1 項前段，第273 條之1
第1 項、刑法第339 條第1 項、第320 條第1 項、第47條第1 項
、第41條第1 項前段、第51條第5 款、第74條第1 項第2 款，刑
法施行法第1 條之1 ，判決如主文。
本案經檢察官陳建州到庭執行職務。
中    華    民    國   100    年    6     月    2     日
                  刑事第二庭    法  官  施盈志
以上正本證明與原本無異。
如不服本判決應於收受送達後10日內向本院提出上訴書狀，並應
敘述具體理由；如未敘述上訴理由者，應於上訴期間屆滿後20日
內向本院補提理由書（均須按他造當事人之人數附繕本）「切勿
逕送上級法院」。
中    華    民    國   100    年    6     月    2     日
                                書記官  林雅婷
附錄本判決論罪之法條：
中華民國刑法第320條第1項
意圖為自己或第三人不法之所有，而竊取他人之動產者，為竊盜
罪，處5 年以下有期徒刑、拘役或5 百元以下罰金。
中華民國刑法第339條第1項
意圖為自己或第三人不法之所有，以詐術使人將本人或第三人之
物交付者，處5 年以下有期徒刑、拘役或科或併科1 千元以下罰
金。